【裁判字號】    99,司家聲,2
【裁判日期】    990624
【裁判案由】    代管遺產之管理報酬費用
【裁判全文】
臺灣桃園地方法院民事裁定             99年度司家聲字第2號
聲  請  人
即甲○○之遺產管理人  林清漢律師
上列聲請人聲請酌定代管被繼承人甲○○遺產之管理報酬費用事
件，本院裁定如下：
    主    文
聲請人管理被繼承人甲○○之遺產管理報酬核定為新臺幣壹萬玖
仟參佰參拾參元，由被繼承人甲○○之遺產負擔。
聲請程序費用壹仟元由被繼承人甲○○之遺產負擔。
    理    由
一、聲請意旨略以：鈞院以99年度財管字第40號民事裁定選任聲
    請人為甲○○之遺產管理人，並經確定，又甲○○之財產由
    債權人臺灣金聯資產管理股份有限公司查扣，經臺灣彰化地
    方法院以97年度執戊字第36891 號執行在案，並於99年4 月
    13日拍定，拍賣價格為新台幣（下同）193 萬3,290 元。而
    依法請求鈞院酌定本件為甲○○之遺產管理人之報酬為2 萬
    元，另聲請人於代管期間墊付本件聲請費用I,000 元，合計
    21,000元等語。
二、按遺產管理人得請求報酬，其數額由親屬會議按其勞力及其
    與被繼承人之關係酌定之。親屬會議不能召開或召開有困難
    時，依法應經親屬會議處理之事項，由有召集權人聲請法院
    處理之。民法第1183條、第1132條第2 項前段分別定有明文
    。經查本件被繼承人甲○○死後，其繼承人均已拋棄繼承，
    依民法第1176條第6 項規定，準用無人繼承之規定，經本院
    指定聲請人為被繼承人甲○○之遺產管理人等情，有聲請人
    所提本院99年度財管字第40號民事裁定及確定證明書影本各
    1 件在卷可稽。又被繼承人甲○○之遺產，業經臺灣彰化地
    方法院民事執行處於99年4 月13日以1,933,290 元拍定，有
    台灣彰化地方法院99年5 月10日彰院賢97執戊字第36891 號
    函影本1 件在卷可憑，故聲請人主張被繼承人甲○○之遺產
    有上述之價值，應為可採。而依上開規定及財政部訂頒「代
    管無人承認繼承遺產作業要點」第14條第3 項規定，以被繼
    承人甲○○之系爭遺產現值1,933,290 元，100 分之1 計算
    ，即19,333元之管理報酬，經核尚屬適當。雖聲請人主張應
    以2 萬元為其本件管理報酬之數額，惟本院審酌聲請人僅係
    單純收受稅捐機關及前開強制執行事件之文書，其管理事務
    尚屬單純，聲請人復未提出其就本件遺產管理事務特別處理
    其他事項之證明，則其請求增加其管理報酬為2 萬元，尚屬
    無據，是聲請人之管理報酬經核定為19,333元，應予准許。
    本院雖未依聲請人主張之數額為酌定，惟裁定代管遺產之報
    酬費用性質上屬非訟事件，本院不受聲請人聲明之拘束，自
    毋庸另為駁回之諭知。另本件聲請費用1,000 元，非屬已支
    出之遺產管理人墊付費用一部分，應列本件程序費用，併予
    敘明。
三、依非訟事件法第157 條，裁定如主文。
中    華    民    國    99    年    6     月    24    日
                  家事法庭司法事務官    謝至菁
以上正本係照原本作成
如對本裁定抗告須於裁定送達後10日內向本院提出抗告狀，並應
繳納抗告費用新臺幣壹仟元整。
中    華    民    國    99    年    6     月    25    日
                                書記官  許白梅

司法院資訊處製作；財團法人民間司法改革基金會備份。
